臺灣臺南地方法院刑事判決
110年度訴字第403號
公  訴  人  臺灣臺南地方檢察署檢察官
被      告  李袁聖


選任辯護人  吳岳輝律師
上列被告因傷害案件，經檢察官提起公訴（109年度調偵字第222
2號），本院判決如下：
    主    文
李袁聖犯過失傷害罪，處拘役肆拾日，如易科罰金，以新臺幣壹
仟元折算壹日。
    犯罪事實
一、李袁聖與郭政偉曾為同事，渠等於民國109年5月18日20時30
    分許，在臺南市○區○○○路0段00號享溫馨KTV第83號包廂內，
    因細故發生爭執，詎李袁聖本應注意將玻璃酒杯朝桌面丟擲
    ，若有他人在側，該玻璃酒杯觸及桌面後，即可能破裂且造
    成碎片飛濺傷及他人身體，有致他人受傷之危險，而依當時
    狀況，並無不能注意之情事，竟疏未注意及此，即貿然持玻
    璃酒杯1只，朝郭政偉所在附近之桌面丟擲，該玻璃酒杯破
    裂後，碎片飛濺傷及郭政偉左臂，致郭政偉受有左前臂1公
    分開放性傷口，郭政偉憤怒之際，遂以持玻璃酒瓶及徒手之
    方式，毆打李袁聖成傷（郭政偉所涉傷害部分，由本院另以
    簡易判決處刑）。
二、案經郭政偉訴由臺南市政府警察局第一分局報告臺灣臺南地
    方檢察署檢察官偵查起訴。　　
    理    由
壹、證據能力部分：
    按被告以外之人於審判外之陳述雖不符刑事訴訟法第159條
    之1至之4等4條之規定，而經當事人於審判程序同意作為證
    據，法院審酌該言詞陳述或書面陳述作成時之情況，認為適
    當者，亦得為證據，同法第159條之5第1項定有明文。經查
    ，本案下列據以認定被告李袁聖犯罪所引用之供述證據，因
    被告及辯護人於本院準備程序時，均表示同意作為證據，而
    本院審酌上開供述證據資料製作時之情況，無不當取供及證
    明力明顯過低之瑕疵，認以之作為證據應屬適當，揆諸前開
    規定，認上開證據應有證據能力。除上開供述證據外，本案
    下列據以認定被告犯罪之非供述證據，並無證據證明係公務
    員違背法定程序取得，依同法第158條之4規定反面解釋，亦
    均有證據能力。　　　　
貳、認定事實所憑之證據及理由：
一、訊據被告固坦承有於上開時間、地點在KTV包廂內與告訴人
    郭政偉發生爭執，惟矢口否認有何過失傷害犯行，辯稱：伊
    沒有還手，也沒有持玻璃酒杯丟擲告訴人，當天是許幀賢以
    認識友人為由設局邀約，伊與許幀賢進入包廂後，許幀賢便
    表示與告訴人關係良好，並以伊曾傳有威脅告訴人生命內容
    之錄音檔為由，要求伊向告訴人下跪，伊不從，許幀賢便向
    伊丟擲玻璃酒杯，不料未擊中，玻璃碎片因此割傷告訴人云
    云。辯護人則辯以：告訴人所受傷害並非被告所造成等語。
    　
二、經查：
　㈠告訴人與被告曾為同事，且被告於上開時間、地點與告訴人
    發生爭執等情，業據被告於警詢、偵查及本院準備程序時坦
    承不諱，且告訴人當天遭破裂之玻璃酒杯碎片飛濺傷及左臂
    ，因此受有左前臂1公分開放性傷口乙節，亦為被告所不爭
    執，核與證人即告訴人於警詢、偵查及本院審理時之證述，
    證人即當天一同在KTV包廂內之許幀賢、徐崑智、許祐彰分
    別於警詢或兼於偵查、本院審理中之證述，證人即被告前公
    司老闆周文旭於本院審理時之證述，均相符合，復有告訴人
    之奇美醫療財團法人奇美醫院診斷證明書、110年11月2日(1
    10)奇醫字第4912號函文暨附相關病歷資料及彩色醫療照片
    各1份在卷可證，此部分之事實，首堪認定。
　㈡證人許幀賢於本院審理時證稱：我不知道被告與告訴人怎麼
    發生衝突的，我聽到玻璃破掉的聲音就轉頭過去，看到時他
    們已經打起來了，大家就合力開始把他們2人拉開，後來冷
    靜下來後，我才發現告訴人手有流血等語（見本院卷第259
    至266頁），證人徐崑智於本院審理時證稱：當天我跟我太
    太在那邊點歌，不知道發生何事，只聽到玻璃摔破的聲音，
    我們轉頭過去，就有人在制止起衝突的2人即被告跟告訴人
    ，我看到時他們已經被拉開，我們一起離開包廂後，告訴人
    才說他手受傷了等詞（見本院卷第268至271頁），證人許祐
    彰於偵查中證述：當天我們是同事約去唱歌，唱到一半就聽
    到玻璃的聲音，就看到告訴人和被告起爭執，我們退到旁邊
    去，他們就打起來等節（見調偵字卷第61頁），是從上開證
    人之證述可知，當天渠等在包廂內，雖未見被告與告訴人衝
    突發生之起因，然而渠等皆同樣證稱係聽到玻璃破碎之聲音
    後，旋即轉頭過去察看，看到被告與告訴人有肢體衝突，眾
    人合力制止並將被告與告訴人拉開，參以被告於警詢時供稱
    ：伊先前與告訴人在工作上有誤會等語（見警卷第5頁），
    足見案發當時僅被告與告訴人2人之間起衝突，並未有其餘
    在場之第3人加入，至為灼然。
　㈢又告訴人案發當天在包廂內，位置緊鄰被告，告訴人質問被
    告為何不接電話，並敘及被告自前公司離職而沒有工作，不
    是他陷害被告的，被告遂因此產生不快，即持玻璃酒杯1只
    ，朝告訴人所在附近之桌面丟擲，該玻璃酒杯破裂後，碎片
    飛濺傷及告訴人左臂，告訴人因此受有左前臂1公分開放性
    傷口，告訴人憤怒之際，遂以持玻璃酒瓶及徒手之方式，毆
    打被告成傷等節，業據證人即告訴人證述綦詳（見警卷第11
    頁，偵字卷第86至87頁，本院卷第244至253頁）。
　㈣綜合前述種種事證，相互勾稽，本院審酌被告與告訴人既前
    有嫌隙，且在包廂內之眾人一聽到玻璃破碎之聲音，旋即轉
    頭看見被告與告訴人2人間發生肢體衝突，顯見該玻璃破碎
    即為其2人肢體衝突之起因，從而，證人即告訴人前述證稱
    案發當天，係因與被告聊天產生不快，被告隨即持玻璃酒杯
    朝其所在附近之桌面丟擲，其因此遭破裂之碎片傷及左臂等
    情，核與現場情狀及一般事理無違，自屬可採，故被告上開
    辯稱告訴人所受傷害，係證人許幀賢向伊丟擲玻璃酒杯未擊
    中，破裂之碎片不慎波及告訴人所致云云，即無足採。
　㈤依據證人即告訴人所述，告訴人案發當時與被告距離甚近，
    且被告持玻璃酒杯時，係朝向告訴人所在附近之桌面丟擲，
    而非向告訴人身上丟擲，堪認被告辯稱：我跟告訴人坐那麼
    近，我要攻擊他的話，我直接丟向他就好了，我何必多此一
    舉砸向桌子等語（見本院卷第256頁），尚非無稽，則被告
    應無故意傷害告訴人之犯意。然而，依被告之年齡及智識程
    度，本應注意案發現場區域狹窄，玻璃酒杯具易碎性質，擲
    向質地堅硬之桌面，即有破裂且造成碎片飛濺傷及鄰近之告
    訴人身體之可能，而依當時狀況，並無不能注意之情事，竟
    疏未注意及此，貿然朝告訴人所在附近之桌面丟擲玻璃酒杯
    ，導致酒杯破裂，碎片飛濺傷及告訴人左臂，致告訴人受有
    左前臂1公分開放性傷口之傷害，被告上開過失行為與告訴
    人所受傷害間，應認存有相當因果關係。
　㈥綜合上述，被告前詞所辯，無非事後卸責之詞，不足採信。
    本案事證明確，被告過失傷害之犯行，洵堪認定，應依法論
    科。　　　
參、論罪科刑：　　
一、核被告所為，係犯刑法第284條前段之過失傷害罪。公訴意
    旨認被告應構成同法第277條第1項之傷害罪嫌，容有誤會，
    惟其基本社會事實相同，且本院已於審理程序時當庭諭知被
    告可能涉犯之法條，賦予實質調查及陳述意見之機會，已足
    資保障被告之防禦權，爰依刑事訴訟法第300條規定，變更
    起訴法條。
二、另公訴意旨雖認被告丟擲玻璃酒杯之行為，尚造成告訴人受
    有雙手擦傷之傷害部分。然觀告訴人雙手擦傷之彩色照片（
    見本院卷第157、159、161頁），其傷勢多已結痂，是否與
    被告本案犯行有關即非無疑，且依據告訴人於本院審理中之
    證述可知，其遭破裂之玻璃酒杯碎片噴到後，左臂有明確感
    受到流血外，其對於雙手擦傷之成因並無印象（見本院卷第
    253、254頁），是依「罪證有疑利歸被告」之原則，自無從
    認定告訴人受有此部分傷害，係被告丟擲玻璃酒杯之行為所
    致，本院尚難認定兩者間存有因果關係。惟公訴意旨認告訴
    人此部分傷害與被告前揭經本院諭知有罪之過失傷害部分，
    有實質上一罪關係，爰不另為無罪之諭知。
三、爰審酌被告與告訴人前有嫌隙，竟於對話之際心生不滿，疏
    未注意貿然朝告訴人所在附近桌面丟擲玻璃酒杯，造成酒杯
    破裂，碎片飛濺傷及告訴人，致告訴人受有前述傷害，實有
    不該，且其犯後否認犯行，迄未與告訴人達成和解，犯後態
    度不佳，然考量告訴人所受之傷害尚非嚴重，兼衡被告供稱
    為高職畢業、目前待業中等一切情狀，量處如主文所示之刑
    ，並諭知如易科罰金之折算標準。
據上論斷，應依刑事訴訟法第299 條第1 項前段、第300條，判
決如主文。
本案經檢察官紀芊宇提起公訴，檢察官莊士嶔到庭執行職務。

中　　華　　民　　國　　111 　年　　4 　　月　　12　　日
　　　　　　　　　刑事第十五庭  審判長法　官   莊政達
                                      法　官   李音儀
                                      法　官   陳貽明
以上正本證明與原本無異。
如不服本判決應於收受本判決後20日內向本院提出上訴書狀，並
應敘述具體理由。其未敘述上訴理由者，應於上訴期間屆滿後20
日內向本院補提理由書狀（均須按他造當事人之人數附繕本）「
切勿逕送上級法院」。 
　　　　　　　　　　　　　　　　　    書記官  洪翊學
中　　華　　民　　國　　111 　年　　4 　　月　　12　　日

中華民國刑法第284條
因過失傷害人者，處1年以下有期徒刑、拘役或10萬元以下罰金
；致重傷者，處3年以下有期徒刑、拘役或30萬元以下罰金。